---
title: "Analyse des données pour Adeline Derivaz"
author: "Nicolas Bressoud"
date: "6/13/2020"
output: pdf_document
---

```{r setup, include=FALSE}
knitr::opts_chunk$set(echo = FALSE)
source("ors2020_ad_script.R")
```

# Contexte et mesures

Ce rapport analyse l'évolution des scores à différentes échelles dans 1 classe du cycle 2 des écoles primaires valaisannes (code commence par *fc*). Les données couvrent deux temps de mesure, en août (temps 1) et en juin (temps 2).

Dans le fichier brut de données, on repère encore une série d'observations en septembre avec des autre types de code. On ne les utilise pas dans ce présent rapport.

Voici les étapes de préparation des données avec importation dans le logiciel R : 

- importation des données depuis Qualtrics le 13 juin 2020 : 64 observations retenues
- traitement manuel du fichier `.xlsx` : suppression des *metadata* (excepté la date de passation) et des *scores automatisés*.

# Statistiques descriptives

On a exactement 8 filles et 1 garçons qui ont participé aux deux temps de mesure. Le tableau ci-dessous synthétise cette participation:

```{r paired_sum}
knitr::kable(d_paired_sum, caption="résumé des données de l'échantillon pairé temps 1 et temps 2", label="sample_final")
```

## Scores aux principaux questionnaires

```{r vis, fig.show = "hold", out.width = "50%", fig.align = "default"}
vis_hbs
vis_sem
vis_be
vis_kid
```

## Question finales + amis/ennemis

```{r vis2, fig.show = "hold", out.width = "50%", fig.align = "default"}
vis_sho1
vis_sho2
vis_sho3
vis_ami
```

# Statistiques inférentielles

D'autres analyses sont nécessaires pour pouvoir conclure à des différences de moyennes statistiquement significatives.

Mais l'analyse des graphs est riche en enseignements. A titre d'exemple, la différence de scores en ce qui concerne l'engagement scolaire semble être significative (sans contrôle des conditions d'applications).

# Interprétation et conclusion

Le baisse presque systématique des scores mérite d'être interprétée. Quelle en est la cause ? Et comment peut-on montrer des effets d'interventions si, en général, les scores baissent un peu "naturellement" en cours d'année scolaire ?
