---
title: "Présentation des données - Rapport court intermédiaire"
subtitle: "ERIE - An 2"
author: "Nicolas Bressoud"
date: "`r format(Sys.time(), '%d.%m.%Y')`"
toc-title: "Table des matières"
output:
  officedown::rdocx_document:
    reference_docx: "template2.docx"
    toc: true
    toc_depth: 2
    page_margins: # à garder car officedown 0.2.3 respecte pas mon templacte (0.2.1 était ok)
      right: 0.98
params:
  classe_global: 
    label: "Le rapport doit englober toutes les classes"
    value: TRUE
  time_global:
    label: "Le rapport doit englober tous les temps"
    value: TRUE
  save_global:
    label: "Cette génération doit créer des sauvegardes"
    value: TRUE
  classe:
    label: "Si le rapport n'englobe pas toutes les classes, sur laquelle se concentrer ?"
    value: a 
    input: select
    choices: [a,b,c,d,e,f,g,h,i,j,k,l,m,n,p]
  temps:
    label: "Si le rapport n'englobe pas tous les temps, sur lequel se concentrer ?"
    value: 1
    input: select
    choices: [1,2]
  peers:
    label: "Insérer le code du questionnaire LimeSurvey pour les élèves de la classe."
    value: 717311
  teach:
    label: "Insérer le code du questionnaire LimeSurvey pour les titulaires de la classe."
    value: 851424
  url_survey:
    label: "Insérer l'URL pour contacter l'API de LimeSurvey."
    value: "https://sondage.competences-emotionnelles.ch/admin/remotecontrol"
  login_survey:
    label: "Insérer le login d'accès à l'API de LimeSuvey."
    value: nbr_low
  pass_survey:
    label: "Insérer le mot de passe lié au login d'accès à l'API de LimeSuvey."
    value: 82BBdJyTjqzz
    input: password
  
    
  # 
  # 
  # classe: a # Lettre de la classe (sous réserve du param all)
  # all: false # true pour renoncer à une classe et afficher pour toutes les données.
  # time: false # true va générer des tableaux et plots avant/après 
  # save: false # génère des xlsx des données pour sauvegarde si true
  # temps: 1 # 1 ou 2 suivant le temps unique qu'on veut observer (si time est false)
  # peers: 717311 # code survey enfants
  # teach: 851424 # code survey enseignants
  # url_survey: "https://sondage.competences-emotionnelles.ch/admin/remotecontrol"
  # login_survey: nbr_low
  # pass_survey: 82BBdJyTjqzz
  
  
# params:
#   nombre_etus:
#     label: "Nombre d'étudiant·es inscrit·es dans le cours:"
#     value: 20
#     input: slider
#     min: 5
#     max: 80
#     step: 1
#     sep: ""
#   code_i1:
#     label: "Code du cours pour Lime Survey:"
#     value: 53
#     input: select
#     choices: [31, 32, 33, 53, 831, 839, 81, 001, 201.1, 201.2]
#   code_i2:
#     label: "Code de l'année académique pour Lime Survey:"
#     value: 21
#     input: select
#     choices: [21, 22, 23, 24]
  
# knit: knitnbr::knit_date_output
---

```{r setup, include=FALSE, warning=FALSE}
knitr::opts_chunk$set(echo = FALSE)
library(knitr)
library(tidyverse)
library(lubridate)
library(rio)
library(readxl)
library(ggrepel) # pour les labels des plots
library(limer)

# Acquisition des données

options(lime_api = params$url_survey)
options(lime_username = params$login_survey)
options(lime_password = params$pass_survey)

# log in
get_session_key()

# Données enfants

responses <- get_responses(params$peers, sResponseType = "short")  
peers <- responses

# Données profs
responses <- get_responses(params$teach, sResponseType = "short")  
teach <- responses

#log out
release_session_key()

# Préparation de la boucle pour traitement des données.
vec <- list("peers", "teach")

# Mise à jour des variables selon une syntaxe de type q1_1, tri et adaptation des variables meta

for (i in 1:2) {
  g <- get(vec[[i]])
  
  g <- g %>% 
    rename_with(~ gsub('[[:punct:]]$', '', .x)) %>% 
    rename_with(~ gsub('[[:punct:]]', '_', .x)) %>%
    select(!c("lastpage","seed","startdate","submitdate",)) %>% 
    rename(lan = startlanguage, dat = datestamp) 
    
  # Création de la variable classe
  g$classe <- str_extract(g$q1, "[a-z]+")
  
  # Création de la variable temps
  g$temps <- str_sub(g$q1, start = -2L, end = -2L)
  
  # Mise à jour du format des dates avec lubridate
  g$dat <- ymd_hms(g$dat)
  
  # Modification des df d'origine
  
  if (i == 1) {
    peers <- g %>% 
      mutate(be8_4 = 8 - be8_4,
         be8_5 = 8 - be8_5,
         be8_8 = 8 - be8_8) %>% 
      mutate(sco_be  = rowMeans(select(.,starts_with("be")) ,na.rm =T))
      
  } else {
    teach <- g %>%
      mutate(
        sco_gp = rowMeans(select(., c("sep16_2","sep16_3","sep16_6","sep16_10","sep16_11","sep16_15")) ,na.rm = T),
        sco_gr = rowMeans(select(., c("sep16_5","sep16_8","sep16_9","sep16_12","sep16_13")), na.rm = T),
        sco_ip = rowMeans(select(., c("sep16_1","sep16_4")), na.rm = T),
        sco_ie = rowMeans(select(., c("sep16_7","sep16_14","sep16_16")), na.rm = T),
        sco_tot = rowMeans(select(., starts_with("sep16_")), na.rm = T),
        )
    
  }

}

#Données enfants pris en charge (erie.xlsx)
erie <- read_excel("erie.xlsx")

# Création de la variable classe
erie$classe <- str_extract(erie$code, "[a-z]+")
  
# Création de la variable temps
erie$temps <- str_sub(erie$code, start = -2L, end = -2L)

# Création du score emo
erie <- erie %>% 
      mutate(emo5_5 = 6 - emo5_5) %>% 
      mutate(emo_sco  = rowMeans(select(.,starts_with("emo")) ,na.rm =T))

# Création du score cps
erie <- erie %>% 
      mutate(cps26_3 = 6 - cps26_3,
             cps26_25 = 6 - cps26_25) %>% 
      mutate(cps_sco  = rowMeans(select(.,starts_with("cps")) ,na.rm =T))

#Données classes (log.xlsx)

sample <- read_excel("log.xlsx") %>% 
    select(classe, gest, deg, cyc, sit, enf)

#Variante classe ou variante totale
p_all <- print("Les données concernent toutes les classes ayant participé à ce jour en 2021-2022.")
p_classe <- print(paste0("Les données concernent la classe ", params$classe,"."))
q_time <- print("Toutes les données sont fournies en comparant les temps 1 et 2.")
q_no_time <- print(paste0("Les données de ce rapport concernent le temps ", params$temps,"."))

if (isTRUE(params$classe_global)) {
  p <- p_all
} else {
  p <- p_classe
}


if (isTRUE(params$time_global)) {
  q <- q_time
} else {
  q <- q_no_time
}


```

```{r eval=params$save_global}
export(peers, paste0("peers_save_",Sys.Date(),".xlsx"))
export(teach, paste0("teach_save_",Sys.Date(),".xlsx"))

```


# Données de base

Les données ont les origines suivantes :

- **données de base :** inscrites à la main dans un fichier Excel par les ERIE
- **données sur les élèves suivis :** 2 échelles (Emotions et compétences psychosociales) dont les scores sont inscrits à la main par les ERIE
- **données sur les titulaires :** 1 échelle (Sentiment d'efficacité) visible sur le système LimeSurvey
- **données sur les camarades de classe :** 1 échelle (bien-être en classe) visible sur le système LimeSurvey

Les données sont regroupées avec un système de code qui identifie la classe et le temps de mesure.
<!-- le code est toujours <123[codeclasse][1|2]5> -->

`r p`

`r q`

```{r eval=params$classe_global, echo=FALSE, warning=FALSE, message=FALSE}

# teach - statistiques de base

teach_sum <- teach %>%
  filter(temps == params$temps) %>% 
  group_by(classe,temps) %>% 
  summarize(sco_gp,
            sco_gr,
            sco_ip,
            sco_ie,
            sco_tot)

# teach - variante temps 1 et 2 

teach_sum_1 <- teach %>%
  filter(temps=="1") %>% 
  group_by(classe) %>% 
  summarize(sco_gp,
            sco_gr,
            sco_ip,
            sco_ie,
            sco_tot)
  
teach_sum_2 <- teach %>%
  filter(temps=="2") %>% 
  group_by(classe) %>% 
  summarize(sco_gp,
            sco_gr,
            sco_ip,
            sco_ie,
            sco_tot)

teach_sum_longer <- teach_sum %>% 
  pivot_longer(cols = starts_with("sco"),
               names_to = "dimension",
               values_to = "score")

# teach - sep gc viz

sep_vis <- teach_sum_longer %>%
  ggplot() +
  aes(x = dimension, y = score, group=classe, color = classe) +
  geom_line() +
  geom_point() +
  # geom_jitter(position = pos, size = 5, alpha = .5, show.legend = FALSE) + 
  # geom_label_repel(position = pos, aes(label=id), size = 4, color = "black", max.overlaps = Inf) +
  theme(axis.text.x = (element_text(angle = 50, vjust = 0.5, hjust = 0.5))) +
  ggtitle("Visualisation des scores dans la classe") +
  ylim(1,8) +
  theme(plot.title = element_text(hjust = 0.5)) +
  scale_x_discrete(labels = c("Gestion proactive","Gestion réactive","Implication des parents","Implication externe","Score moyen"))

sep_vis_1_2 <- teach_sum_longer %>% #pas encore bon
  filter(dimension == "sco_tot") %>% 
  ggplot() +
  aes(x = temps, y = score, group=classe, color = classe) +
  geom_line() +
  geom_point() +
  # geom_jitter(position = pos, size = 5, alpha = .5, show.legend = FALSE) + 
  # geom_label_repel(position = pos, aes(label=id), size = 4, color = "black", max.overlaps = Inf) +
  theme(axis.text.x = (element_text(angle = 50, vjust = 0.5, hjust = 0.5))) +
  ggtitle("Visualisation des scores moyens dans chaque classe") +
  ylim(1,8) +
  theme(plot.title = element_text(hjust = 0.5)) +
  scale_x_discrete(labels = c("temps 1","temps 2"))

# peers - statistiques de base

peers_sum <- peers %>% 
  filter(temps == params$temps) %>% 
  group_by(classe) %>% 
  summarize(mean=mean(sco_be), max=max(sco_be), min=min(sco_be), median=median(sco_be), std=sd(sco_be))

# peers - variante temps 1 et 2

peers_sum_1 <- peers %>%
  filter(temps=="1") %>% 
  group_by(classe) %>% 
  summarize(mean=mean(sco_be), max=max(sco_be), min=min(sco_be), median=median(sco_be), std=sd(sco_be))

peers_sum_2 <- peers %>%
  filter(temps=="2") %>% 
  group_by(classe) %>% 
  summarize(mean=mean(sco_be), max=max(sco_be), min=min(sco_be), median=median(sco_be), std=sd(sco_be))

# peers vis - visualisation

pos <- position_jitter(width = 0.2, seed = 2)

be_vis <- peers %>%
  filter(temps == params$temps) %>% 
  ggplot() +
  aes(x = classe, y = sco_be, fill = classe, color = classe, alpha = 0.8) +
  geom_boxplot(outlier.colour = NA) +
  geom_jitter(position = pos, size = 5, alpha = .5, show.legend = FALSE) + 
  # geom_label_repel(position = pos, aes(label=id), size = 4, color = "black", max.overlaps = Inf) +
  theme(legend.position='none') +
  ggtitle("Visualisation des scores dans les classes") +
  ylab("Score de bien-être") +
  xlab("classes") +
  ylim(1,7) +
  theme(plot.title = element_text(hjust = 0.5))

# peers vis - variante temps 1 et 2

be_vis_1_2 <- peers %>%
  ggplot() +
  aes(x = temps, y = sco_be, fill = temps, color = classe, alpha = 0.8) +
  geom_boxplot(outlier.colour = NA) +
  geom_jitter(position = pos, size = 5, alpha = .5, show.legend = FALSE) + 
  # geom_label_repel(position = pos, aes(label=id), size = 4, color = "black", max.overlaps = Inf) +
  theme(legend.position='none') +
  ggtitle("Visualisation des scores aux temps 1 et 2") +
  ylab("Score de bien-être") +
  xlab("Temps") +
  ylim(1,7) +
  theme(plot.title = element_text(hjust = 0.5)) +
  scale_color_brewer("temps", palette = "Set1")

# ERIE - élèves emo - variante temps x

emo_vis <- erie %>% 
  filter(temps == params$temps) %>% 
  ggplot() +
  aes(x = classe, y = emo_sco, fill = classe, color = classe, alpha = 0.8) +
  # geom_boxplot(outlier.colour = NA) +
  geom_jitter(position = pos, size = 5, alpha = .5, show.legend = FALSE) + 
  geom_label_repel(position = pos, aes(label=id), size = 4, color = "black", max.overlaps = Inf) +
  theme(legend.position='none') +
  ggtitle("Visualisation") +
  ylab("Score de régulation émotionnelle") +
  xlab("élève(s) suivi(s)") +
  ylim(1,5) +
  theme(plot.title = element_text(hjust = 0.5))  

# ERIE - élèves emo - variante temps all
emo_vis_1_2 <- erie %>% 
  ggplot() +
  aes(x = temps, y = emo_sco, fill = classe, color = classe, alpha = 0.8) +
  # geom_boxplot(outlier.colour = NA) +
  geom_jitter(position = pos, size = 5, alpha = .5, show.legend = FALSE) + 
  geom_label_repel(position = pos, aes(label=id), size = 4, color = "black", max.overlaps = Inf) +
  theme(legend.position='none') +
  ggtitle("Visualisation") +
  ylab("Score de régulation émotionnelle") +
  xlab("élève(s) suivi(s)") +
  ylim(1,5) +
  theme(plot.title = element_text(hjust = 0.5)) 


# ERIE - élève cps - variante temps x
cps_vis <- erie %>% 
  filter(temps == params$temps) %>% 
  ggplot() +
  aes(x = classe, y = cps_sco, fill = classe, color = classe, alpha = 0.8) +
  # geom_boxplot(outlier.colour = NA) +
  geom_jitter(position = pos, size = 5, alpha = .5, show.legend = FALSE) + 
  geom_label_repel(position = pos, aes(label=id), size = 4, color = "black", max.overlaps = Inf) +
  theme(legend.position='none') +
  ggtitle("Visualisation") +
  ylab("Score de compétences psychosociales") +
  xlab("élève(s) suivi(s)") +
  ylim(1,5) +
  theme(plot.title = element_text(hjust = 0.5)) 

# ERIE - élève cps - variante temps all
cps_vis_1_2 <- erie %>% 
  ggplot() +
  aes(x = temps, y = cps_sco, fill = classe, color = classe, alpha = 0.8) +
  # geom_boxplot(outlier.colour = NA) +
  geom_jitter(position = pos, size = 5, alpha = .5, show.legend = FALSE) + 
  geom_label_repel(position = pos, aes(label=id), size = 4, color = "black", max.overlaps = Inf) +
  theme(legend.position='none') +
  ggtitle("Visualisation") +
  ylab("Score de compétences psychosociales") +
  xlab("élève(s) suivi(s)") +
  ylim(1,5) +
  theme(plot.title = element_text(hjust = 0.5)) 
```

```{r, eval=!params$classe_global, echo=FALSE, warning=FALSE, message=FALSE}

sample <- sample %>% 
  filter(classe == params$classe)

# teach - statistiques de base

teach_sum <- teach %>%
  filter(temps == params$temps) %>% 
  group_by(classe, temps) %>%
  filter(classe== params$classe) %>% 
  summarize(sco_gp,
            sco_gr,
            sco_ip,
            sco_ie,
            sco_tot)

# teach - variante temps 1 et 2

teach_sum_1 <- teach %>% 
  group_by(classe) %>%
  filter(classe== params$classe,
         temps=="1") %>% 
  summarize(sco_gp,
            sco_gr,
            sco_ip,
            sco_ie,
            sco_tot)

teach_sum_2 <- teach %>% 
  group_by(classe) %>%
  filter(classe== params$classe,
         temps=="2") %>% 
  summarize(sco_gp,
            sco_gr,
            sco_ip,
            sco_ie,
            sco_tot)

teach_sum_longer <- teach_sum %>% 
  pivot_longer(cols = starts_with("sco"),
               names_to = "dimension",
               values_to = "score")

# teach - sep gc viz

sep_vis <- teach_sum_longer %>%
  filter(classe == params$classe) %>% 
  filter(temps == params$temps) %>% 
  ggplot() +
  aes(x = dimension, y = score, color = classe, group=classe) +
  geom_line() +
  geom_point() +
  # geom_jitter(position = pos, size = 5, alpha = .5, show.legend = FALSE) + 
  # geom_label_repel(position = pos, aes(label=id), size = 4, color = "black", max.overlaps = Inf) +
  theme(axis.text.x = (element_text(angle = 50, vjust = 0.5, hjust = 0.5))) +
  ggtitle("Visualisation des scores dans la classe") +
  ylim(1,8) +
  theme(plot.title = element_text(hjust = 0.5)) +
  scale_x_discrete(labels = c("Gestion proactive","Gestion réactive","Implication des parents","Implication externe","Score moyen"))

sep_vis_1_2 <- teach_sum_longer %>% # pas encore bon
  filter(classe == params$classe,
         dimension == "sco_tot") %>% 
  ggplot() +
  aes(x = temps, y = score, color = classe, group=classe) +
  geom_line() +
  geom_point() +
  # geom_jitter(position = pos, size = 5, alpha = .5, show.legend = FALSE) + 
  # geom_label_repel(position = pos, aes(label=id), size = 4, color = "black", max.overlaps = Inf) +
  theme(axis.text.x = (element_text(angle = 50, vjust = 0.5, hjust = 0.5))) +
  ggtitle("Visualisation du score moyen dans la classe avant/après") +
  ylim(1,8) +
  theme(plot.title = element_text(hjust = 0.5)) +
  scale_x_discrete(labels = c("temps 1","temps 2"))


# peers - statistiques de base

peers_sum <- peers %>% 
  filter(temps == params$temps) %>% 
  filter(classe==params$classe) %>% 
  group_by(classe) %>% 
  summarize(mean=mean(sco_be), max=max(sco_be), min=min(sco_be), median=median(sco_be), std=sd(sco_be))

# peers - variante temps 1 et 2

peers_sum_1 <- peers %>% 
  filter(classe==params$classe,
         temps=="1") %>% 
  group_by(classe) %>% 
  summarize(mean=mean(sco_be), max=max(sco_be), min=min(sco_be), median=median(sco_be), std=sd(sco_be))

peers_sum_2 <- peers %>% 
  filter(classe==params$classe,
         temps=="2") %>% 
  group_by(classe) %>% 
  summarize(mean=mean(sco_be), max=max(sco_be), min=min(sco_be), median=median(sco_be), std=sd(sco_be))

# peers viz - visualisation
pos <- position_jitter(width = 0.2, seed = 2)

be_vis <- peers %>%
  filter(classe==params$classe) %>% 
  filter(temps == params$temps) %>% 
  ggplot() +
  aes(x = classe, y = sco_be, fill = classe, color = classe, alpha = 0.8) +
  geom_boxplot(outlier.colour = NA) +
  geom_jitter(position = pos, size = 5, alpha = .5, show.legend = FALSE) + 
  # geom_label_repel(position = pos, aes(label=id), size = 4, color = "black", max.overlaps = Inf) +
  theme(legend.position='none') +
  ggtitle("Visualisation des scores dans la classe") +
  ylab("Score de bien-être") +
  xlab("classe") +
  ylim(1,7) +
  theme(plot.title = element_text(hjust = 0.5))

# peers viz - temps 1 temps 2

be_vis_1_2 <- peers %>%
  filter(classe== params$classe) %>%
  ggplot() +
  aes(x = temps, y = sco_be, fill = temps, color = classe, alpha = 0.8) +
  geom_boxplot(outlier.colour = NA) +
  geom_jitter(position = pos, size = 5, alpha = .5, show.legend = FALSE) + 
  # geom_label_repel(position = pos, aes(label=id), size = 4, color = "black", max.overlaps = Inf) +
  theme(legend.position='none') +
  ggtitle("Visualisation des scores dans la classe") +
  ylab("Score de bien-être") +
  xlab("Temps") +
  ylim(1,7) +
  theme(plot.title = element_text(hjust = 0.5))+
  scale_color_brewer("temps", palette = "Set1")

# ERIE - élèves emo - variante temps x

emo_vis <- erie %>% 
  filter(classe== params$classe) %>%
  filter(temps == params$temps) %>% 
  ggplot() +
  aes(x = classe, y = emo_sco, fill = classe, color = classe, alpha = 0.8) +
  # geom_boxplot(outlier.colour = NA) +
  geom_jitter(position = pos, size = 5, alpha = .5, show.legend = FALSE) + 
  geom_label_repel(position = pos, aes(label=id), size = 4, color = "black", max.overlaps = Inf) +
  theme(legend.position='none') +
  ggtitle("Visualisation") +
  ylab("Score de régulation émotionnelle") +
  xlab("élève(s) suivi(s)") +
  ylim(1,5) +
  theme(plot.title = element_text(hjust = 0.5))  

# ERIE - élèves emo - variante temps all
emo_vis_1_2 <- erie %>% 
  filter(classe== params$classe) %>%
  ggplot() +
  aes(x = temps, y = emo_sco, fill = classe, color = classe, alpha = 0.8) +
  # geom_boxplot(outlier.colour = NA) +
  geom_jitter(position = pos, size = 5, alpha = .5, show.legend = FALSE) + 
  geom_label_repel(position = pos, aes(label=id), size = 4, color = "black", max.overlaps = Inf) +
  theme(legend.position='none') +
  ggtitle("Visualisation") +
  ylab("Score de régulation émotionnelle") +
  xlab("élève(s) suivi(s)") +
  ylim(1,5) +
  theme(plot.title = element_text(hjust = 0.5)) 


# ERIE - élève cps - variante temps x
cps_vis <- erie %>% 
  filter(classe== params$classe) %>%
  filter(temps == params$temps) %>% 
  ggplot() +
  aes(x = classe, y = cps_sco, fill = classe, color = classe, alpha = 0.8) +
  # geom_boxplot(outlier.colour = NA) +
  geom_jitter(position = pos, size = 5, alpha = .5, show.legend = FALSE) + 
  geom_label_repel(position = pos, aes(label=id), size = 4, color = "black", max.overlaps = Inf) +
  theme(legend.position='none') +
  ggtitle("Visualisation") +
  ylab("Score de compétences psychosociales") +
  xlab("élève(s) suivi(s)") +
  ylim(1,5) +
  theme(plot.title = element_text(hjust = 0.5)) 

# ERIE - élève cps - variante temps all
cps_vis_1_2 <- erie %>% 
  filter(classe== params$classe) %>%
  ggplot() +
  aes(x = temps, y = cps_sco, fill = classe, color = classe, alpha = 0.8) +
  # geom_boxplot(outlier.colour = NA) +
  geom_jitter(position = pos, size = 5, alpha = .5, show.legend = FALSE) + 
  geom_label_repel(position = pos, aes(label=id), size = 4, color = "black", max.overlaps = Inf) +
  theme(legend.position='none') +
  ggtitle("Visualisation") +
  ylab("Score de compétences psychosociales") +
  xlab("élève(s) suivi(s)") +
  ylim(1,5) +
  theme(plot.title = element_text(hjust = 0.5)) 
 

```

Le tableau  \@ref(tab:samp) propose un résumé des données.

```{r samp, tab.id="samp", tab.cap="Résumé de l'échantillon", tab.cap.style="Table Caption"}
fl_w <- 6.3/ncol(sample)
fl <- flextable::flextable(sample)
fl <- flextable::width(fl, width = fl_w)
fl <- flextable::set_header_labels(fl, classe = "Classe", gest = "Type de gestion", deg ="Degré", cyc ="Cycle", sit="Site scolaire", enf="Enfants signalés")
fl <- flextable::font(fl, fontname="calibri")
fl
```


# Premières données


## Echelle SEP en gestion de classe

Le tableau \@ref(tab:teach) résume les scores à chacune des 4 dimensions de la gestion de classe (gestion proactive, gestion réactive, implication des parents, implication de personnes externes). Chaque score s'entend sur un maximum de 8.


```{r teach, tab.id="teach", tab.cap = "Résumé des données concernant l'enseignement", tab.cap.style="caption_nb", eval=!params$time_global}
fl2_w <- 6.3/ncol(teach_sum)
fl2 <- flextable::flextable(teach_sum)
fl2 <- flextable::set_header_labels(fl2, classe="Classe", sco_gp="Gest. proactive", sco_gr="Gest. réactive", sco_ip="Impl. des parents", sco_ie="Impl. externe",sco_tot="Total")
fl2 <- flextable::colformat_double(fl2, digits = 2)
fl2 <- flextable::width(fl2, width = fl2_w)
fl2 <- flextable::font(fl2, fontname="calibri")
fl2

```

```{r teach_1, tab.id="teach", tab.cap = "Résumé des données concernant l'enseignement respectivement aux temps 1 et 2", tab.cap.style="caption_nb", eval=params$time_global}
fl21_w <- 6.3/ncol(teach_sum_1)
fl21 <- flextable::flextable(teach_sum_1)
fl21 <- flextable::set_header_labels(fl21, classe="Classe", sco_gp="Gest. proactive", sco_gr="Gest. réactive", sco_ip="Impl. des parents", sco_ie="Impl. externe",sco_tot="Total")
fl21 <- flextable::colformat_double(fl21, digits = 2)
fl21 <- flextable::width(fl21, width = fl21_w)
fl21 <- flextable::font(fl21, fontname="calibri")
fl21

```


```{r teach_2, tab.id="teach", tab.cap = "Résumé des données concernant l'enseignement respectivement aux temps 1 et 2", tab.cap.style="caption_nb", eval=params$time_global}
fl22_w <- 6.3/ncol(teach_sum_2)
fl22 <- flextable::flextable(teach_sum_2)
fl22 <- flextable::set_header_labels(fl22, classe="Classe", sco_gp="Gest. proactive", sco_gr="Gest. réactive", sco_ip="Impl. des parents", sco_ie="Impl. externe",sco_tot="Total")
fl22 <- flextable::colformat_double(fl22, digits = 2)
fl22 <- flextable::width(fl22, width = fl22_w)
fl22 <- flextable::font(fl22, fontname="calibri")
fl22

```

La représentation graphique  \@ref(fig:vis0) nous donne une idée de la distribution des scores.

```{r vis0, fig.id="vis0", fig.align='center', out.width = "100%", fig.retina = 3, fig.show = "hold", fig.cap='distribution des scores', echo=FALSE, warning=FALSE, eval=!params$time_global}

sep_vis
```


```{r vis0_1_2,fig.id="vis0", fig.align='center', out.width = "100%", fig.retina = 3, fig.show = "hold", fig.cap='distribution des scores', echo=FALSE, warning=FALSE, eval=params$time_global}

sep_vis_1_2
```



## Echelle Bien-être à l'école

Le tableau  \@ref(tab:peers) indique le niveau de bien-être par classe. Le score maximal vaut 7.

```{r peers, tab.id="peers", tab.cap = "Résumé des scores de bien-être", tab.cap.style="caption_nb", eval=!params$time_global}
fl3_w <- 6.3/ncol(peers_sum)
fl3 <- flextable::flextable(peers_sum)
fl3 <- flextable::set_header_labels(fl3, classe = "Classe", mean = "Moyenne", max = "Score maximum", min = "Score minimum", median = "Médiane", std = "Ecart-type")
fl3 <- flextable::colformat_double(fl3, digits = 2)
fl3 <- flextable::width(fl3, width = fl3_w)
fl3 <- flextable::font(fl3, fontname="calibri")
fl3

```

```{r peers_1, tab.id="peers", tab.cap = "Résumé des scores de bien-être respectivement aux temps 1 et 2", tab.cap.style="caption_nb", eval=params$time_global}
fl31_w <- 6.3/ncol(peers_sum_1)
fl31 <- flextable::flextable(peers_sum_1)
fl31 <- flextable::set_header_labels(fl31, classe = "Classe", mean = "Moyenne", max = "Score maximum", min = "Score minimum", median = "Médiane", std = "Ecart-type")
fl31 <- flextable::colformat_double(fl31, digits = 2)
fl31 <- flextable::width(fl31, width = fl31_w)
fl31 <- flextable::font(fl31, fontname="calibri")
fl31

```

```{r peers_2, tab.id="peers", tab.cap = "Résumé des scores de bien-être respectivement aux temps 1 et 2", tab.cap.style="caption_nb", eval=params$time_global}
fl32_w <- 6.3/ncol(peers_sum_2)
fl32 <- flextable::flextable(peers_sum_2)
fl32 <- flextable::set_header_labels(fl32, classe = "Classe", mean = "Moyenne", max = "Score maximum", min = "Score minimum", median = "Médiane", std = "Ecart-type")
fl32 <- flextable::colformat_double(fl32, digits = 2)
fl32 <- flextable::width(fl32, width = fl32_w)
fl32 <- flextable::font(fl32, fontname="calibri")
fl32

```


La représentation graphique  \@ref(fig:vis) nous donne une idée de la distribution des scores.

```{r vis, fig.id="vis", fig.align='center', out.width = "100%", fig.retina = 3, fig.show = "hold", fig.cap='distribution des scores', echo=FALSE, warning=FALSE, eval=!params$time_global}

be_vis
```


```{r vis_1_2,fig.id="vis", fig.align='center', out.width = "100%", fig.retina = 3, fig.show = "hold", fig.cap='distribution des scores', echo=FALSE, warning=FALSE, eval=params$time_global}

be_vis_1_2
```

<!-- Reprendre le travail ici : générer le script. L'intégrer dans mes conditions du Rmd... -->

## Echelle de Régulation émotionnelle

La représentation graphique  \@ref(fig:vis2) nous donne une idée de la distribution des scores. Le score maximal vaut 5.

```{r vis2, fig.id="vis2", fig.align='center', out.width = "100%", fig.retina = 3, fig.show = "hold", fig.cap='distribution des scores', echo=FALSE, warning=FALSE, eval=!params$time_global}

emo_vis
```


```{r vis2_1_2,fig.id="vis2", fig.align='center', out.width = "100%", fig.retina = 3, fig.show = "hold", fig.cap='distribution des scores', echo=FALSE, warning=FALSE, eval=params$time_global}

emo_vis_1_2
```

## Echelle de compétences psychosociales

La représentation graphique  \@ref(fig:vis3) nous donne une idée de la distribution des scores. Le score maximal vaut 5.

```{r vis3, fig.id="vis3", fig.align='center', out.width = "100%", fig.retina = 3, fig.show = "hold", fig.cap='distribution des scores', echo=FALSE, warning=FALSE, eval=!params$time_global}

cps_vis
```


```{r vis3_1_2,fig.id="vis3", fig.align='center', out.width = "100%", fig.retina = 3, fig.show = "hold", fig.cap='distribution des scores', echo=FALSE, warning=FALSE, eval=params$time_global}

cps_vis_1_2
```

<!-- ## test Supplémentaire avec {gtsummary} -->

```{r, eval = FALSE}
library(gtsummary)
a <- tbl_continuous(
  data = peers,
  variable = sco_be,
  by = temps,
  include = classe
  )

a
```

