---
title: "Préparation des données pour AFE du strength use questionnaire"
author: "Nicolas Bressoud"
date: "généré le 28 novembre 2020"
output: 
  bookdown::word_document2:
    citation_package: none
    reference_docx: "template.docx"
    toc: false
  bookdown::html_document2:
    citation_package: none
    toc: false
  bookdown::pdf_document2:
    keep_tex: false
---

```{r setup, include=FALSE}
knitr::opts_chunk$set(echo = TRUE)
source("quebec2020_jf_script.R")
```


# Origine de la mission et but

Rebecca a contacté Jacques. Décrire.

# Organisation de la collaboration

## Contributeurs et contributrices

Les auteur·es suivant·es contribuent à cette validation :

- Karel Belleville : apport des BDD
- Philippe Dubreuil : apport des BDD
- Jacques Forest : apport des BDD
- Rebecca Shankland : rédaction de la revue de question
- Nicolas Bressoud : préparation des données agrégées, gestion du suivi du projet 
- Philippe Gay : réalisation de l'AFE

## Questions ouvertes

- ordre des auteur·es ?
- tâches réalisées ?
- publication visée ? Langue de la revue ?

## Répartitions et échéances

- Diagramme de Gantt évolutif disponible via : https://docs.google.com/spreadsheets/d/1lNcHIYzXpXEOcymj_f7iO4hf7_kGZ44peLHq6C38H6Q/edit?usp=sharing

# Présentation des données et leur préparation

## Source des données 
 
`bdd1.sav` - Banque de données CRHA :
Dubreuil, P., Forest, J., & Courcy, F. (2014). From strengths use to work performance: The role of harmonious passion, subjective vitality and concentration. The Journal of Positive Psychology, 9, 335-349.
 
`bdd2.sav` - Banque de données corrigée CRE :
Dubreuil, P., Forest, J., Gillet, N., Fernet, C., Thibault-Landry, A., Crevier-Braud, L., & Girouard, S. (2016). Facilitating well-being and performance through the development of strengths at work: Results from an intervention program. International Journal of Applied Positive Psychology, 1(1), 1-19.
 
`bdd3.sav` - Banque de données de Karel Belleville :
Belleville, K., Dubreuil, P., & Courcy, F. (2019). The Use of Workplace Strengths and Proactive and Organizational Citizenship Behaviours: An Examination of the Mediating Role of Well-Being. Canadian Journal of Administrative Sciences, 37(2), 135-148.
 
`bdd4.sav` - Banque de données CRDICA :
Données provenant de l’échantillon #2 de ma thèse, celles-ci n’ont jamais été utilisées
 
`bdd5.sav` - Banque de données éducation T1 :
Données de projet non publié
 
`bdd6.sav` - Banque de données HUMAN RELATIONS :
Forest, J., Mageau, G. A., Crevier-Braud, L., Dubreuil, P., Bergeron, E., & Lavigne, G. L. (2012). Harmonious passion as a mediator of the relation between signature strengths’ use and optimal functioning at work: Test of an intervention program. Human Relations, 65, 1233-1252.

## Préparation de l'aggrégation des données

Stratégie : regrouper les bdd dans un fichier central au format csv.

Dans un souci de gain de temps, nous conversons les 6 fichiers au format xlsx puis agrégeons à la main les 6 feuilles dans un fichier ´master´.

```{r agreg, eval=FALSE}
for (i in 1:6) {
  a <- paste("bdd",i,".sav", sep = "")
  b <- paste("bdd",i,".xlsx", sep = "")
  convert(a,b)
}
```

Dans la création du fichier ´master´, nous formalisons les noms des variables dans le but de faciliter la manipulation dans R.

Le fichier obtenu s'appelle : ´quebec2020_jf_master.xlsx`. Il est converti en `.csv`et est réinjecté dans R pour traitement.

````{r csv, eval=FALSE}
convert("quebec2020_jf_master.xlsx", "quebec2020_jf_master.csv")
````

Description des variables :

- `num` numéro de sujet (absolu)
- `bdd` numéro de la bdd (1 à 6)
- `sub` numéro de sujet dans sa bdd (format num_bdd, p.ex 1_1 pour sujet 1 de la bdd 1)
- `age` âge du sujet (bdd1 = *interprétation* ?)
- `sex` genre du sujet  (bdd1,2, *interprétation ?*)
- `sco` scolarité (bdd1,3,4,5,6 *interprétation ?*)
- `sta` statut de l'emploi (bdd1, *interprétation ?*)
- `anc` ancienneté (bdd1,3, *interprétation ?*)
- `deg` degree (bdd2, *interprétation ?*)
- `job` job tenure (bdd2, *interprétation ?*)
- `stc` statut civil (bdd6, *interprétation ?*)
- `enf` nombre d'enfants (bdd6)
- `cho` chômage oui non (bdd6, *interprétation ?*)
- `lan` langue (bdd6 *interprétation ?*)
- `ste` statetu (bdd6 *interprétation ?*)
- `su_x` items 1 à 14 (`su_1` à `su_14`) 

## Questions de vérification

* Est-ce que le questionnaire Strength Use a été présenté de la même manière dans les 6 études ?
* Est-ce que les items ont été listés dans le même ordre dans les 6 études ?
* Comment interpréter certaines variables :
+ var1
+ var2

# Analyses conduites

Cf. Philippe Gay.