---
title: "Analyse de données HEP-VS 20-21 - Mémoire LM & AB"
Author: Nicolas Bressoud
date: "octobre 2020"
output:
  pdf_document: default
  word_document: default
---

```{r setup, include=FALSE}
knitr::opts_chunk$set(echo=FALSE)
source("hepvs2020_lm_script.R")
```

# Contexte

Cette étude se déroule entre août et octobre 2020 dans le cadre de deux mémoires Bachelor HEP-VS :

- 2 temps de mesure
- 4 classes (que s'est-il passé avec la classe A ?)
- 2 conditions ( 3 classes expé et 1 contrôle)

On cherche à évaluer les effets d'un dispositif des forces sur le bien-être (PERMA) à travers une dimension : émotions positive (PANAS)

## Echantillons

```{r table_t1, echo=FALSE}

knitr::kable(d_sum1, digits = 2, caption="résumé des données de l'échantillon au temps 1 et au temps 2", label="temps1_2")
```


# Mesures

## variable : vie émotionnelle
+ échelle : PANAS, 20 items, intensité 1 à 5
+ émotions positives = items 1 3 5 9 10 12 14 16 17 19
+ émotions négative = items 2 4 6 7 8 11 13 15 18 20

## variable : bien-être
+ échelle : Bien-être, 8 items, intensité 1 à 7 
+ Items à inverser : 4, 5, 8

## variable : climat en classe

+ échelle : source ???, 13 items, intensité 1 à 5
+ Items à inverser : NA



# Scores aux principaux questionnaires


```{r vis, fig.show = "hold", out.width = "50%", fig.align = "default"}
vis_be2
vis_panp2
vis_pann2
vis_pro2
```

# Scores aux principaux questionnaires par classe


```{r vis3, fig.show = "hold", out.width = "50%", fig.align = "default"}
vis_be3
vis_panp3
vis_pann3
vis_pro3
```
