---
title: "Exploration des données de Marie Sauzon"
author: "Nicolas Bressoud"
date: "décembre 2020"
output: 
  bookdown::word_document2:
    citation_package: none
    reference_docx: "template.docx"
    toc: false
  bookdown::html_document2:
    citation_package: none
    toc: false
  bookdown::pdf_document2:
    keep_tex: false
---

```{r setup, include=FALSE}
knitr::opts_chunk$set(echo = TRUE)
source("dupp2020_ms_script.R")
```

# Mesures :

- Echelle (5) CPS à 26 items (Shankland et al., 2019) --> inversion items 3, 25.
- Bien-être scolaire (7) à 8 items --> inversion items 4, 5, 8.
- Confiance en soi (9) à 10 items --> inversion items 4, 5, 6, 7, 9.
- climat social (4) à 26 items --> inversion items 2, 3, 4, 5, 7, 8, 9, 10, 12, 13, 14, 16, 17, 19, 20.
- question subsidiaire 1 : Est-ce que connaître mes forces de caractère est utile pour lutter contre le harcèlement ?
- question subsidiairs 2 : Est-ce que l'alliance de mes forces avec celles des autres est utile pour lutter contre le harcèlement ?

# Résumé sous forme de tableau

```{r sum}
knitr::kable(summary, digits=2)
```


# graphiques


```{r vis, fig.cap="vis", fig.show = "hold", out.width = "50%", fig.align = "center"}
vis_cps
vis_con
vis_be
vis_cli
vis_har_1
vis_har_2
```