---
title: "Données - classe pilote 2016-2017"
author: "Nicolas Bressoud"
date: "8/10/2020"
output:
  pdf_document: default
  html_document:
    df_print: paged
---

```{r setup, include=FALSE}
knitr::opts_chunk$set(echo = FALSE)
source("stm2017_nb_script.R")
```

# Contexte

Ces données proviennent du test pilote réalisé en 2016-2017 en 7H à St-Maurice (Valais) dans une classe. La classe contenait  24 élèves. 22 ont complété le temps 1 et 23 ont complété le temps 2. En mettant les identités en commun, on a pu pairer strictement les données de 14 élèves. C'est sur la base des 14 que les statistiques sont réalisées.

# Données descriptives

Le pré-test a été réalisé en octobre 2016 et le post-test a eu lieu en avril 2017.

On a exactement 7 filles et 7 garçons qui ont participé aux deux temps de mesure. Le tableau ci-dessous synthétise cette participation:

```{r description}
knitr::kable(d_paired_sum, caption="résumé des données de l'échantillon pairé temps 1 et temps 2", label="sample_final")
```

Les moyennes et écarts-types sont les suivants :

```{r description2}
knitr::kable(d_paired_sum2, caption="résumé des données descriptives de l'échantillon pairé temps 1 et temps 2", label="sample_final2")
```

## Prise en considération des données perdues.

Les graphs suivants donnent une idée de la dispersion des scores sur les trois variables (Kidscreen général, amitié, bien-être scolaire) dans les échantillons non-pairés. Ils permettent d'identifier des scores extrêmes et enrichir l'analyse qualitative.

<!-- dispersion aux 3 scores au temps 1 puis au temps 2 via d. -->

```{r vis, fig.show = "hold", out.width = "33.3%", fig.align = "default", warning=FALSE, results='hide'}
vis_sco
vis_ami
vis_bes
```

Comment on interprète cela ???

# Analyse du retour qualitatif des élèves

reprendre les noms "chauds" et entrer en analyse.
ken ben mar, et encore ??

