---
title: "Analyse des données pour Amélie Cassaz"
author: "Nicolas Bressoud"
date: "novembre 2020"
output: 
  bookdown::pdf_document2:
    keep_tex: false
  bookdown::html_document2:
    citation_package: none
    toc: false
  bookdown::word_document2:
    citation_package: none
    toc: false
---

```{r setup, include=FALSE}
knitr::opts_chunk$set(echo = FALSE)
source("hepvs2020_ac_script.R")
```

# Contexte et mesures

Ce rapport analyse l'évolution des scores dans deux groupes (expérimental / contrôle) impliquant au total 6 classes. Les classes A, C et E sont des classes expérimentales. Les classes B, D et F sont des classes contrôle.

Le but de l'expérience visait à observer si la mise en oeuvre de conseils de classe favorisait l'inhibition comportementale des élèves de groupe expérimental.

Toutes les classes ont eu un pré-test et un post-test durant lesquels les élèves ont répondu, à chacune des 2 passations, 25 fois à un exercice d'inhibition comportementale (test HTKS). L'expérimentatrice a scoré chaque exercice de la manière suivante :

+ 0 : l'enfant n'a pas réussi ou l'enfant a cherché des indices chez l'expérimentatrice
+ 1 : l'enfant a réussi avec une hésitation modérée (hésitation dans les gestes, traits du visage), tout en étant concentré sur la tâche
+ 2 : l'enfant a réussi avec aisance tout en étant concentré

# Statistiques descriptives

Les tableaux \@ref(tab:sum1) et \@ref(tab:sum2) synthétisent les données descriptives :

```{r sum1}
knitr::kable(d_sump, digits = 2, caption="résumé des données sur les participant·es")
```

```{r sum2}
knitr::kable(d_sump3, digits = 2, caption="résumé des scores de l'échantillon aux temps 1 et 2")
```


# Statistiques inférentielles

Nous avons conduit une ANOVA à plan factoriel construite ainsi :

- variable intersujet : le groupe (contrôle ou expérimental)
- variable intrasujet : le temps (avant ou après l'expérimentation)


Le tableau \@ref(tab:tab3) résume le test statistique :

```{r tab3}
knitr::kable(tidy_stats, digits = 2, caption="Résultats de l'ANOVA") 
```

Le calcul de $\eta ^{2}$ est réalisé avec la fonction `eta_sq` du package `sjstats`.

Le graph \@ref(fig:vis) donne une illustration des données :

```{r vis, fig.cap="vis", fig.show = "hold", out.width = "50%", fig.align = "center"}
vis_sco3 
```

# Interprétation et conclusion

L'analyse de variance a mis en évidence un effet significatif de l'interation entre le type de groupe (contrôle, expérimental) et le temps (avant, après) sur le score d'inhibition comportementale (*F*(1,158) = 4.47, *p* = .036). Cet effet est toutefois petit ($\eta ^{2}$ = 0.023).

Cet effet indique que les élèves du groupe expérimental ont une différence de score entre les deux temps de mesure significativement plus élevée ($\overline{m}$ = 1.42, *sd* = 0.33 ; $\overline{m}$ = 1.70 , *sd* = 0.23) que les élèves du groupe contrôle ($\overline{m}$ = 1.37, *sd* = 0.35 ; $\overline{m}$ = 1.46, *sd* = 0.23).




