---
title: Rapport de progression des étudiant·es dans les compétences en pédagogie spécialisée
  - 5.3 SP2020
author: "Nicolas Bressoud"
date: "10 juillet 2020"
output: pdf_document
---


```{r setup, include=FALSE}
knitr::opts_chunk$set(echo = FALSE)
source("hepvs2020_ib_script_loop.R")
```

# Contexte et mesures

Ce rapport analyse l'évolution des scores à différentes questions concernant l'autoévaluation des étudiant·es de première année, semestre 2, de leurs compétences en pédagogie spécialisée. Les données couvrent toute la volée 2019 sur le site de St-Maurice entre février et juin 2020.

Le premier temps de mesure a été réalisé le : *21 février 2020*.
Le second temps de mesure a été réalisé dans le cadre de l'enseignement à distance (pandémie) entre les : *8 mai et 23 juin 2020*.

# Statistiques descriptives

On a exactement 24 personnes qui ont participé aux deux temps de mesure, sur une population de 57 étudiant·es (42 % de participation). Le tableau ci-dessous synthétise cette participation:

```{r paired_sum}
knitr::kable(d_paired_sum, caption="résumé des données de l'échantillon pairé temps 1 et temps 2", label="sample_final")
```

## Scores

Le tableau suivant résume la moyenne des scores avant/après à chaque item.

<!-- gestion de ce vilan tableau avec KableExtra. Pas encore réglé.... --> 
````{r paired_sum2, out.width = "100%", message=FALSE}
library(kableExtra)
knitr::kable(d_paired_sum2, caption="résumé des données de l'échantillon pairé temps 1 et temps 2", label="sample_final2") %>%
  kable_styling(latex_options = "scale_down")
````

Les graphiques suivants présentent les scores avant/après avec indication de la moyenne et de la différence des moyennes (pente de la droite).

<!-- on ajoute results = 'hide' pour gérer l'affichage des numéros de la liste. beau. --> 

```{r vis, fig.show = "hold", out.width = "50%", fig.align = "default", warning=FALSE, results='hide'}
plot_list
````


# Interprétation

... possibilité de repérer là où les productions sont statistiquement significatives.