---
title: Rapport de progression des étudiant·es dans les compétences en pédagogie spécialisée
  - 5.3 SP2020
author: "Nicolas Bressoud"
date: "10 juillet 2020"
output: pdf_document
---


```{r setup, include=FALSE}
knitr::opts_chunk$set(echo = FALSE)
source("hepvs2020_ib_script.R")
```

# Contexte et mesures

Ce rapport analyse l'évolution des scores à différentes questions concernant l'autoévaluation des étudiant·es de première année, semestre 2, de leurs compétences en pédagogie spécialisée. Les données couvrent toute la volée étudiant sur le site de St-Maurice entre février et juin 2020.


# Statistiques descriptives

On a exactement 24 personnes qui ont participé aux deux temps de mesure, sur une population de 57 étudiant·es (42 % de participation). Le tableau ci-dessous synthétise cette participation:

```{r paired_sum}
knitr::kable(d_paired_sum, caption="résumé des données de l'échantillon pairé temps 1 et temps 2", label="sample_final")
```

## Scores

```{r vis, fig.show = "hold", out.width = "50%", fig.align = "default", warning=FALSE}
vis_a
vis_b
vis_c
vis_d
vis_e
vis_f
vis_g
vis_h
vis_i
vis_j
vis_k
vis_l
vis_m
vis_n
vis_o
vis_p
````


# Interprétation

... possibilité de repérer là où les productions sont statistiquement significatives.