---
title: "Présentation des premières données - Classe A"
author: "Nicolas Bressoud"
date: "janvier 2021"
output:
  officedown::rdocx_document:
    reference_docx: "template.docx"
    toc: true
  bookdown::html_document2:
    citation_package: none
    toc: no
  pdf_document:
    toc: true
  bookdown::word_document2:
    citation_package: none
    reference_docx: "template.docx"
    toc: true
    lang: "french"
  bookdown::pdf_document2:
    keep_tex: yes
---

```{r setup, include=FALSE}
knitr::opts_chunk$set(echo = FALSE)
source("hlm2020_nb_script.R")
```


# Données sur la classe

Le tableau  \@ref(tab:samp) donne une idées des 2 classes.

```{r samp, tab.id="samp", tab.cap="Résumé de l'échantillon de la classe", tab.cap.style="Table Caption"}
fl <- flextable::flextable(sample_a)
flextable::set_header_labels(fl, classe = "Classe", gest = "Type de gestion", deg ="Degré", cyc ="Cycle", sit="Site scolaire", enf="Enfants signalés")

```

# Design et mesures entreprises

D'une manière générale, notre but était de réaliser une prise d'information de la classe avant l'intervention de la personne-ressource. Il y en aura une autre après l'intervention. La différence avant/après peut être un élément nous renseignant sur l'efficacité de tout le dispositif-pilote.

Les prises d'information concernaient plusieurs domaines d'intérêt. Les voici.

## Au niveau des enseignant·es titulaires

- *Sentiment d'efficacité* (SEP) dans la gestion de classe (questionnaire en ligne)


## Au niveau des élèves de la classe

- Sentiment d'amitié via un *sociogramme* (questionnaire en ligne)

 
- Sentiment de *bien-être à l'école* (questionaire en ligne)


- Récolte des *absences* (feuille de suivi en classe, en cours de réalisation par les enseignant·es)

   
## Au niveau des élèves signalés

- *Compétences psychosociales* (questionnaire papier, par l'enseignant-ressource)


- *Régulation émotionnelle* (questionnaire papier, par l'enseignant-ressource)



# Premières données

## Sociogrammes

Les sociogrammes donnent des informations précises sur l'état des relations entre élèves et les zones de risque. Les données détaillées sont jointes à ce rapport. 

## Echelle SEP en gestion de classe

Le tableau \@ref(tab:teach) résume les scores à chacune des 4 dimensions de la gestion de classe (gestion proactive, gestion réactive, implication des parents, implication de personnes externes). Chaque score s'entend sur un maximum de 8.


```{r teach, tab.id="teach", tab.cap = "Résumé des données concernant l'enseignement", tab.cap.style="caption_nb"}
fl2 <- flextable::flextable(teach_sum_a)
flextable::set_header_labels(fl2, clas="Classe", sco_gp="Gestion proactive", sco_gr="Gestion réactive", sco_ip="Impl. des parents", sco_ie="Impl. externe",sco_tot="Total")

```

## Echelle Bien-être à l'école

Le tableau  \@ref(tab:peers) indique le niveau de bien-être par classe (le score maximal vaut 7).

```{r peers, tab.id="peers", tab.cap = "Résumé des scores de bien-être pour la classe", tab.cap.style="caption_nb"}
fl3 <- flextable::flextable(peers_sum_a)
flextable::set_header_labels(fl3, clas = "Classe", mean = "Moyenne", max = "Score maxium", min = "Score minimum", median = "Médiane", std = "Ecart-type")

```

La représentation graphique  \@ref(fig:vis) nous donne une idée de la distribution des scores dans la classe.

```{r vis, out.width = "80%", fig.align='center', fig.cap='distribution des scores', echo=FALSE, dpi=300}
be_vis_a
```

## Echelle de Régulation émotionnelle

*Données en main des personnes-ressources (identification des éventuels besoins)*

## Echelle de compétences psychosociales

*Données en main des personnes-ressources (identification des éventuels besoins)*
