---
title: "Synthèse des réponses au questionnaire d'évaluation du 3.3"
author: "Nicolas Bressoud"
date: "janvier 2021"
lang: fr
toc-title: "Table des matières"
output:
  officedown::rdocx_document:
    reference_docx: "template.docx"
    toc: true
  bookdown::html_document2:
    citation_package: none
    toc: no
  pdf_document:
    toc: true
  bookdown::word_document2:
    citation_package: none
    reference_docx: "template.docx"
    toc: true
    lang: "french"
  bookdown::pdf_document2:
    keep_tex: yes
---


```{r setup, include=FALSE}
knitr::opts_chunk$set(echo = FALSE)
source("hepvs2021_33_script.R")
```

# Contexte

Ce rapport concerne les résultats bruts liés à l'évaluation, par les étudiant·es, du cours 3.3, semestre d'automne 2020, en contexte pandémique.

# Données de base

Nombre de personnes inscrites au cours sur Moodle (marge d'erreur : 5) : 76

Nombres de participant·es au questionnaire : 28


```{r sum}
fl <- flextable::flextable(sum_ques)
fl <- flextable::set_header_labels(fl, tra = "Catégorie", n = "Nombre")
flextable::width(fl, j= NULL, 3)


```


## Questions
(pas du tout - plutôt non - plutôt oui - tout à fait)

- Je suis satisfait·e du cours.
- Je suis parvenu·e à transférer les apports du cours en stage.
- J'ai le sentiment que ce cours m'a fait progresser en gestion de classe.
- L'adaptation du cours aux conditions sanitaires a été satisfaisante.

# Plots

```{r vis, fig.show = "hold", out.width = "100%", fig.align = "default", warning=FALSE, results='hide'}
plot_list
```

# Retours qualitatifs 

## Forces

```{r for}
quali <- d[,6]
fl2 <- flextable::flextable(quali)
fl2 <- flextable::set_header_labels(fl2, "for" = "Forces")
flextable::width(fl2, j= NULL, 6)

```

## Limites

```{r wea}


quali2 <- d[,7]
fl3 <- flextable::flextable(quali2)
fl3 <- flextable::set_header_labels(fl3, wea = "Limites")
flextable::width(fl3, j= NULL, 6)



```

## Propositions des étudiant·es

```{r rem}



quali3 <- d[,8]
fl4 <- flextable::flextable(quali3)
fl4 <- flextable::set_header_labels(fl4, rem = "Améliorations possibles")
flextable::width(fl4, j= NULL, 6)



```

# Synthèse de l'équipe de formation

## Interprétation

Les retours des étudiant·es sont plutôt peu nombreux mais sont de qualité. Ils permettent une bonne prise de température et permettent de considérer que le cours a répondu aux attentes, en dépit du contexte.

## Points forts à conserver pour 2021-2022

Les éléments suivants sont à conservers :

- Proximité étudiant·es et formateur
- Qualité théorique pour entrer dans la complexité de la gestion de classe
- Accompagnement de type coaching

## Planification des améliorations pour 2021-2022

Les améliorations suivantes sont prévues :

- Développer les liens avec l'école enfantine
- Augmenter les interactions entre étudiant·es
- Soutenir les étudiant·es dans les appropriations théoriques (mécanisme de suivi ou de feedbacks)