---
title: "Rapport court *A Nous les Forces* - CRIPS 2019 (version publiée)"
author: "Nicolas Bressoud"
date: "v2.0 - 29 juin 2020"
output: pdf_document
---

```{r setup, include=FALSE}
knitr::opts_chunk$set(echo = FALSE)
source("crips2019_lv_script.R")
```


# Contexte

En date du 6 juin 2020, la base de données dédiée au projet "A Nous les Forces 2019" a été téléchargée depuis `qualtrics.com` en vue de son importation dans R, au format `.xlsx`. Les données proviennent de l'étude mise en oeuvre par le CRIPS Île de France sous la responsabilité de Léan Vanbuckhave.

Les données sont scindées en :

* deux temps de mesures (avant intervention et après intervention)
* deux groupes (expérimental et contôle)
* divers questionnaires 
+ Adaptation du HBSC (compétences psychosociales)
+ Adaotation du PEC (régulation émotionnelle)
+ Bien-être scolaire
+ Estime de soi
+ Climat scolaire
+ Style motivationnel de l'enseignant·e
+ Motivation de l'élève
+ 4 petites questions générales sur le sentiment d'amitié, l'humeur, l'intérêt, l'énergie.

## Aperçu des données au *temps 1* avant mise en correspondance avec le *temps 2*.

Le tableau suivant présente `r sum(d_t1_sum[1:2,3])` participants dans le groupe contrôle et `r sum(d_t1_sum[3:4,3])` particpants dans le groupe expérimental, ce qui constitue un échantillon de `r sum(d_t1_sum$n)` personnes.

```{r table_t1, echo=FALSE}

knitr::kable(d_t1_sum, caption="résumé des données de l'échantillon au temps 1 avant mise en lien", label="temps1")
```

## Aperçu des données au *temps 2* avant mise en correspondance avec le *temps 1*.

Le tableau suivant présente `r sum(d_t2_sum[1:2,3])` participants dans le groupe contrôle et `r sum(d_t2_sum[3:4,3])` particpants dans le groupe expérimental, ce qui constitue un échantillon de `r sum(d_t2_sum$n)` personnes. 
```{r table_t2, echo=FALSE}

knitr::kable(d_t2_sum, caption="résumé des données de l'échantillon au temps 2 avant mise en lien", label="temps2")
```

# Présentation détaillée de l'échantillon. 
On procède à présent à un ajustement des *id* là où c'est possible puis on génère un tableau qui ne contient que les id dont on a exactement une observation au temps 1 et une observation au temps 2.

On obtient la synthèse suivante :


```{r long_sum}
knitr::kable(d_long_paired_sum, caption="résumé des données de l'échantillon pairé temps 1 et temps 2", label="sample_final")
```

On observe finalement que notre groupe contrôle se compose de `r sum(d_long_paired_sum[1:2,"n"])` indvidus et le groupe expérimental se compose de `r sum(d_long_paired_sum[3:4,"n"])` individus.

# Présentation des scores *avant* et *après* aux différentes questionnaire

## Scores HBSC - régulation des émotions - bien-être - estime de soi - climat scolaire - soutien du prof - motivation

```{r vis, fig.show = "hold", out.width = "50%", fig.align = "default"}
vis_hbs
vis_pec
vis_be
vis_est
vis_cli
vis_sou
vis_mot
```

## - Question finales : amitié - humeur - intérêt - énergie

```{r vis2, fig.show = "hold", out.width = "50%", fig.align = "default"}
vis_sho_1
vis_sho_2
vis_sho_3
vis_sho_4
```

# Discussion

L'observation des différences de scores n'indique pas d'effets particuliers du programme *A Nous les Forces* chez le groupe expérimental, que ce soit dans le temps ou en comparaison au groupe contrôle.

Une discussion doit mener à une amélioration de l'implémentation du programme en visant, par exemple, une intensification du temps d'exposition et une plus grande implication du personnel enseignant (formation, temps à disposition, stabilité du personnel sur le temps).

Une analyse qualitative des retours des élèves peut également permettre d'identifier le potentiel du programme (ce qui a été bien perçu, ce qui peut être amélioré). Les données brutes concernant les retours des élèves sont jointes à ce présent rapport.

*Nicolas BRESSOUD, 29 juin 2020*
