---
title: "Rapport d'analyse A Nous les Forces - CRIPS 2019"
author: "Nicolas Bressoud"
date: "juin 2020"
output: pdf_document
---

```{r setup, include=FALSE}
knitr::opts_chunk$set(echo = FALSE)
source("crips2019_lv_script.R")
```

# Téléchargement des données à la source (Qualtrics) et premier nettoyage

En date du 6 juin 2020, la base de données dédiée au projet "A Nous les Forces 2019" a été téléchargée depuis `qualtrics.com` en vue de son importation dans R, au format `.xlsx`.

La base de données est constituée de deux fichiers : l'un pour le temps 1 et l'autre pour le temps 2. Les fichiers ont été pré-nettoyés de la manière suivante :

- les entrées de Qualtrics considérées comme *not finished* ont été ignorées.
- les entrées contenant des *id* vides ont été supprimées à la main dans Microsoft Excel.
- les entrées contenant des *id* non-valables ont été supprimées. **On identifie les ID non valables en observant le début du code qui doit correspondre à la séquence attendue (numéro de classe).**
- les colonnes *meta* générées automatiquement par Qualtrics ont été supprimées à la main.

Avant importation dans R, nous avons encore attribué le groupe *con* (contrôle) ou le groupe *exp* (expérimental) dans une nouvelle variable, sur chaque fichier. Nous nous sommes basé sur les indications reçues, à savoir :

- groupe expérimental : id commence par *21, 210, 22, 23, 25, 26, 2SPVL*.
- groupe contrôle : id commence par *ASSP1, ASSP2, 24, 27, 28, 29*.

En cas de doute (id incomplet mais authenticité vraisemblable) nous avons conservé l'entrée correspondante et cherché à la corriger à la main.

Les deux fichiers de données sont prêts et s'appellent respectivement `crips2019_lv_raw_t1.xlsx` et `crips2019_lv_raw_t2.xlsx`.
Les items inversés sont repérés et concernent les numéros suivants :

* HBSC : 7
* PEC : 5
* Bien-être scolaire : 4, 5, 8
* estime de soi : 3, 5, 7, 10
* climat scolaire : aucun
* style de motivation du prof : 6, 9
* motivation de l'élève : 4, 8, 12, 15, 16 (on doute des items à inverser sur ce questionnaire)

Le recodage est géré dans R.

# Importation des deux fichiers de données et poursuite du nettoyage dans R

Les données sont encore brutes. Les garçons ont le code 1 et les filles le code 2.

## Aperçu des données au *temps 1* avant mise en correspondance avec le *temps 2*.

Le tableau suivant présente `r sum(d_t1_sum[1:2,3])` participants dans le groupe contrôle et `r sum(d_t1_sum[3:4,3])` particpants dans le groupe expérimental, ce qui constitue un échantillon de `r sum(d_t1_sum$n)` personnes.

```{r table_t1, echo=FALSE}

knitr::kable(d_t1_sum, caption="résumé des données de l'échantillon au temps 1 avant mise en lien", label="temps1")
```

## Aperçu des données au *temps 2* avant mise en correspondance avec le *temps 1*.

Le tableau suivant présente `r sum(d_t2_sum[1:2,3])` participants dans le groupe contrôle et `r sum(d_t2_sum[3:4,3])` particpants dans le groupe expérimental, ce qui constitue un échantillon de `r sum(d_t2_sum$n)` personnes. 
```{r table_t2, echo=FALSE}

knitr::kable(d_t2_sum, caption="résumé des données de l'échantillon au temps 2 avant mise en lien", label="temps2")
```

# Réduction de l'échantillon.

On procède à présent à un ajustement des *id* là où c'est possible puis on génère un tableau qui ne contient que les id dont on a exactement une observation au temps 1 et une observation au temps 2.

On obtient la synthèse suivante :


```{r long_sum}
knitr::kable(d_long_paired_sum, caption="résumé des données de l'échantillon pairé temps 1 et temps 2", label="sample_final")
```

On observe finalement que notre groupe contrôle se compose de `r sum(d_long_paired_sum[1:2,"n"])` indvidus et le groupe expérimental se compose de `r sum(d_long_paired_sum[3:4,"n"])` individus.

## Scores HBSC - régulation des émotions - bien-être - estime de soi - climat scolaire - soutien du prof - motivation

```{r vis, fig.show = "hold", out.width = "50%", fig.align = "default"}
vis_hbs
vis_pec
vis_be
vis_est
vis_cli
vis_sou
vis_mot
```

## - Question finales : amitié - humeur - intérêt - énergie

```{r vis2, fig.show = "hold", out.width = "50%", fig.align = "default"}
vis_sho_1
vis_sho_2
vis_sho_3
vis_sho_4
```